【裁判字號】    99,交聲,874
【裁判日期】    990730
【裁判案由】    違反道路交通管理處罰條例聲明異議
【裁判全文】
臺灣士林地方法院交通事件裁定         99年度交聲字第874號
原處分機關  交通部公路總局臺北區監理所基隆監理站
異  議  人
即受處分人  甲○○
上列異議人即受處分人因違反道路交通管理處罰條例案件，對於
臺北市○○○○路總局台北區監理所基隆監理站中華民國98年12
月17日所為之自裁字第CS0000000 號裁決書（原舉發單號：台北
市政府警察局北市警交字第CS0000000 號）聲明異議，本院裁定
如下：
      主  文
原處分撤銷。
甲○○汽車駕駛人，行經有燈光號誌管制之交岔路口闖紅燈，處
罰鍰新臺幣肆仟伍佰元，並記違規點數參點。
    理  由
一、按汽車駕駛人，行經有燈光號誌管制之交岔路口闖紅燈者，
    處新臺幣（下同）1,800 元以上5,400 元以下罰鍰，道路交
    通管理處罰條例第53條第1 項定有明文。次按汽車駕駛人，
    違反同條例第53條者，除依原條款處罰鍰外，並記違規點數
    3 點，同條例第63條第1 項第3 款亦定有明文。又按汽車駕
    駛人之行為有闖紅燈之情形，當場不能或不宜攔截製單舉發
    者，得逕行舉發；第1 項逕行舉發，應記明車輛牌照號碼、
    車型等可資辨明之資料，以汽車所有人為被通知人製單舉發
    ，同條例第7 條之2 第1 項第1 款、第4 項亦各有明文規定
    。
二、原處分意旨略以：異議人即受處分人（下稱異議人）甲○○
    於民國98年2 月1 日13時24分，騎乘車牌號碼QV3-819 號輕
    型機車，行經汐止市○○路○段與建成路口，設有燈光號誌
    管制之交岔路口時闖越紅燈，經警舉發「駕車行經有燈光號
    誌管制之交岔路口闖紅燈」之違規，依道路交通管理處罰條
    例第53條第1 項之規定，處罰鍰4,500 元等語。
三、聲明異議意旨略以：員警舉發道路交通管理事件，經伊確認
    逕行舉發所攝二張照片，無法證明本人所騎乘之車牌號碼QV
    3-819 號輕型機車闖紅燈，究係行駛於大同路二段與建成路
    口闖紅燈，或係行駛於建成路遇綠燈左轉大同路二段往基隆
    方向，依照片所示、其他機車定點及行駛方向，均無確切證
    據顯示伊所騎乘之機車闖紅燈，為此，聲明異議云云。
四、經查：
(一)異議人所有車號車牌號碼QV3-819 號輕型機車（下稱上開機
    車），於前揭時、地，有駕車行經有燈光號誌管制之交叉路
    口闖紅燈之違規行為，並為警逕行舉發等情，有臺北市政府
    警察局北市警交字第CS0000000 號舉發違反道路交通管理事
    件通知單影本1 紙在卷可稽，堪以認定。
(二)異議人雖以前揭情詞置辯，惟異議人於上開時間、地點，駕
    駛上開車輛闖紅燈之事實，有臺北縣政府警察局汐止分局員
    警於98年2 月1 日13時24分，在大同路二段與建成路口（往
    基隆方向）執行交通稽查勤務，發現異議人騎乘QV3- 819號
    輕型機車行經該處，遇紅燈未依規定於停止線前停等，逕自
    闖越往基隆方向行駛，為執行員警當場拍照並逕行掣單舉發
    ，此有臺北縣政府警察局汐止分局99年7 月12日北縣警汐交
    字第0990023835號函檢附彩色採證照片2 張附卷可稽。觀諸
    採證照片所示，該2 張採證照片係連續拍照所得，第一張照
    片與第二張照片右下角時間均顯示為98年2 月1 日13時24
    分，第一張照片清晰拍得違規機車之車身顏色、車牌號碼及
    違規行為人所配戴之安全帽顏色、衣著、體型等等，第二張
    照片雖然距離較遠，肉眼無法辨識車牌號碼，惟仍可清楚辨
    識車型、違規行為人所配戴之安全帽顏色、衣著、體型，顯
    然係為同一違規機車，且由其行進方向、路線觀之，亦足以
    判斷係同一機車無疑，而該機車行進方向係闖越汐止市○○
    路○段與建成路口之紅燈，往基隆方向行進，從而，異議人
    辯稱無確切證據顯示伊所騎乘之機車闖紅燈云云，顯係卸責
    之詞，自不足採，是異議人有「駕車行經有燈光號誌管制之
    交岔路口闖紅燈」之違規事實，應堪認定。
五、綜上所述，本件受處分人騎乘上開機車，於上開時、地，行
    經有燈光號誌管制之交岔路口闖紅燈之違規事實，堪以認定
    。原處分機關認異議人有上開違規事實，而援引首揭規定，
    予以裁罰4,500 元，固非無見，惟汽車駕駛人違反道路交通
    管理處罰條例第53條第1 項之規定者，依同條例第63條第1
    項第3 款規定，除依原條款處罰鍰外，並應記違規點數3 點
    ，是原處分機關漏未依道路交通管理處罰條例第63條第1 項
    第3 款記違規點數3 點，尚有未洽。從而，本件異議雖無理
    由，惟原處分既有前揭可議之處，即屬無可維持，應由本院
    予以撤銷，另裁定如主文第2 項所示，以資適法。
據上論斷，應依道路交通案件處理辦法第20條前段，裁定如主文
。
中    華    民    國    99    年     7    月    30    日
                        交通法庭法  官  陳俞婷
以上正本證明與原本無異。
如不服本裁定應於送達後5 日內向本院提出抗告狀。
                                書記官  林宗勳
中    華    民    國    99    年     7    月    30    日

司法院資訊處製作；財團法人民間司法改革基金會備份。
